臺北高等行政法院裁定
110年度交上字第303號
上  訴  人  方瑞誠                                     

被 上訴 人  臺北市交通事件裁決所


代  表  人  蘇福智              
上列當事人間交通裁決事件，上訴人方瑞誠對於中華民國110年8
月30日臺灣新北地方法院110年度交字第460號行政訴訟判決，提
起上訴，本院裁定如下：
　　主  文
上訴駁回。
上訴審訴訟費用新臺幣柒佰伍拾元由上訴人負擔。
　　理  由
一、按對於交通裁決事件之判決提起上訴，非以其違背法令為理
    由，不得為之，且應於上訴理由中表明原判決所違背之法令
    及其具體內容之事由，或表明依訴訟資料可認為原判決有違
    背法令之具體事實之事由，行政訴訟法第237條之9第2項準
    用第235條第2項及第236條之1規定甚明。是對於地方法院交
    通裁決事件之判決上訴，非以其違背法令，且於上訴理由中
    表明上開事由之一者，即屬不應准許，自應認為不合法而駁
    回之。又依同法第237條之9第2項準用第236條之2第3項、第
    243條第1項規定，判決不適用法規或適用不當者，為違背法
    令；而判決有第243條第2項所列各款情形之一者，為當然違
    背法令。故當事人對於地方法院交通裁決事件之判決上訴，
    如依行政訴訟法第237條之9第2項準用第236條之2第3項、第
    243條第1項規定，以判決有不適用法規或適用不當為理由時
    ，其上訴狀或理由書應表明原判決所違背之法令及其具體內
    容；若係成文法以外之法則，應揭示該法則之旨趣，倘為司
    法院解釋，則為該解釋之字號或其內容。如以行政訴訟法第
    237條之9第2項準用第236條之2第3項、第243條第2項所列各
    款情形為理由時，其上訴狀或理由書，應揭示合於該條項各
    款之事實。上訴狀或理由書如未依此項方法表明者，即難認
    為已對交通裁決事件之判決之違背法令有具體之指摘，其上
    訴自難認為合法。
二、上訴人於民國109年9月4日上午12時20分許，駕駛車主登記
    為訴外人全能交通有限公司之車牌號碼000-000號營業小客
    車（下稱系爭車輛），沿臺北市○○區○○路0段（由北往南方
    向）行經該路段314 號前而由中線車道向左變換至內側車道
    時，其原應注意讓直行車先行，並注意安全距離，且依斯時
    情況，並非不能注意，惟其因疏未注意即貿然變換車道，系
    爭車輛之左側車身乃撞及同向行駛於內側車道之車牌號碼00
    0-0000號普通重型機車〈下稱甲車〉（駕駛人：李○智，乘客
    ：曾○文）、車牌號碼000-0000號普通重型機車〈下稱乙車〉
    （駕駛人：王○元），致2機車均人、車倒地，甲車之駕駛人
    李○智及乙車之駕駛人王○元均受有傷害而肇事（下稱系爭事
    故）；惟上訴人肇事後未依規定處置或留下聯絡電話即逕行
    離去。嗣臺北市政府警察局萬華分局交通分隊警員接獲報案
    到場處理，並調閱監視器錄影畫面確認肇事車輛之車牌號碼
    後，循線通知上訴人到案說明及調查相關資料後，認上訴人
    有「變換車道時未讓直行車先行且未注意安全距離肇事致人
    受傷而逃逸」之違規事實，乃於109 年11月12日填製臺北市
    政府警察局北市警交字第A1A298100 號舉發違反道路交通管
    理事件通知單對上訴人予以舉發，記載應到案日期為109 年
    12月25日前，並移送被告處理（原告同一行為所犯公共危險
    罪名部分，業經臺灣臺北地方檢察署檢察官於109年12月11
    日以109 年度偵字第30650 號為緩起訴處分，且已確定）。
    嗣上訴人於110 年5 月13日（逾越應到案期限60日以上）始
    到案陳述不服舉發，而被上訴人因認上訴人有「一、在多車
    道不依規定駕車者。二、汽車駕駛人駕駛汽車肇事致人受傷
    而逃逸者。」等違規事實，乃依道路交通管理處罰條例（下
    稱道交處罰條例）第45條第1項第4 款、第62條第4項及違反
    道路交通管理事件統一裁罰基準表等規定，於110 年5 月24
    日以北市裁罰字第22-A1A298100號違反道路交通管理事件裁
    決書（下稱原處分），就上訴人所為「在多車道不依規定駕
    車者」部分，裁處上訴人罰鍰新臺幣（下同）900 元，另就
    其所為「汽車駕駛人駕駛汽車肇事致人受傷而逃逸」部分，
    裁處上訴人罰鍰9,000 元，吊銷駕駛執照，3年內不得考領
    駕駛執照。上訴人不服，提起本件行政訴訟，經原審法院以
    110年度交字第460號判決（下稱原判決）駁回，上訴人仍不
    服，遂提起本件上訴。
三、上訴意旨略以：上訴人發生系爭事故後隨即駛離，事後才知
    被提告肇事逃逸，遂與機車騎士達成和解、賠償，當時我也
    收到緩刑(按：應為緩起訴)通知，也有去上課，並表示不會
    吊銷駕照，懇請法官重新審理，讓上訴人得以繼續開車養家
    等語。惟上訴人之上訴理由，均已據原審判決詳細論斷上訴
    人駕駛系爭車輛確實有發生系爭事故，並依照行政罰法第26
    條規定，認為原處分所裁處之吊銷駕駛執照屬於行政罰，並
    不屬於檢察官刑事犯罪緩起訴效力所及；另針對上訴人提及
    家裡經濟狀況不佳，若無駕駛執照無法開車賺錢等情，並非
    屬於法定得減輕或者免除其處罰之事由，且依道路交通管理
    處罰條例第62條第3 項、第4 項前段及違反道路交通管理事
    件統一裁罰基準表等規定，重點在確保道路交通往來之安全
    ，此雖限制人民駕駛車輛之自由權利，但基於維護交通安全
    之重要公益，立法者已經考量人民工作、生活及人格自由發
    展，與該處分所追求之公共利益，尚無違反比例原則等心證
    形成之理由及證據採納之取捨（原判決第4至9頁）。是上訴
    人之上訴理由，無非是重述其於原審已主張而經原判決所論
    斷不採之理由，及就原審取捨證據、認定事實之職權行使，
    仍執陳詞為爭議，並未具體說明原判決有何不適用法規或適
    用法規不當；或合於行政訴訟法第237條之9第2項準用第236
    條之2第3項、第243條第2項所列各款之情形，難認對該判決
    之如何違背法令已有具體之指摘，依前開規定及說明，應認
    其上訴為不合法。
　　 四、據上論結，本件上訴為不合法。依行政訴訟法第237條
         之9第2項、第236條之2第3項、第249條第1項前段、第
         104條，民事訴訟法第95條、第78條，裁定如主文。
中　　華　　民　　國　　110 　年　　11　　月　　15　　日
　　　　　　　　　　臺北高等行政法院第三庭
                          　　審判長法  官　楊  得  君　
                             　　　 法  官　彭  康  凡
                            　 　　 法  官　周  泰  德　
上為正本係照原本作成。
不得抗告。
中　　華　　民　　國　　110 　年　　11　　月　　15　　日
　　　　　　　　　　　　　　　　　　書記官　徐  偉  倫